臺灣臺中地方法院交通事件裁定　　　　 95年度交聲字第981號
原處分機關　交通部公路總局臺中區監理所
異議人即
受處分人　　甲○○
上列異議人即受處分人因違反道路交通管理處罰條例案件，對於
交通部公路總局臺中區監理所九十五年十月三日中監違字第裁60
-ZDA027315號裁決書所為之處分，聲明異議，本院裁定如下：
    主  文
原處分撤銷。
甲○○汽車所有人，汽車行駛於高速公路而不遵管制之規定，處
新台幣陸仟元，並記違規點數壹點。
    理  由
一、按汽車行駛高速公路應依速限標誌指示，高速公路交通管制
    規則第五條第一項前段定有明文。又汽車行駛於高速公路，
    而不遵管制之規定者，處汽車駕駛人新台幣三千元以上六千
    元以下罰鍰；另汽車駕駛人，有違反道路交通管理處罰條例
    第三十三條情形者，除依原條款處罰鍰外，並記違規點數一
    點，道路交通管理處罰條例第三十三條第一項及第六十三條
    第一項第一款分別定有明文。另逕行舉發者，應按已查明之
    資料填註車牌號碼、車輛種類、車主姓名或地址，並於通知
    單上方空白處加註逕行舉發之文字，由舉發機關送達被通知
    人；而違反道路交通管理事件，經汽車所有人依通知單之應
    到案日期前到案，並告知違規駕駛人姓名、身分證統一編號
    及住址者，處罰機關應即另行通知違規駕駛人到案依法處理
    ；逾應到案日期，處罰機關應依道路交通管理處罰條例第八
    十五條第三項規定處罰該汽車所有人，違反道路交通管理事
    件統一裁罰標準及處理細則第十一條第一項第三款、第二十
    四條亦定有明文。
二、聲明異議意旨略以：本人甲○○於九十五年二月十三日至九
    十五年五月二十五日不在境內，有出國證明可參，舉發機關
    於九十五年五月十二日辦理公示送達，惟本人不在境內，公
    示送達係以境內公示，恐有未盡公示送達之效等語。
三、經查：
(一)、本件受處分人甲○○所有之9A-6543號自用小客車於民國九
    十四年十二月六日九時三十三分許行經國道一號南下二七○
    公里之速限為時速一○○公里路段，以時速一一七公里之速
    度超速行駛，為測速器測得超速後拍照採證，而經內政部警
    政署國道公路警察局第四警察隊警員依據採證照片填製舉發
    違反道路交通管理事件通知單，逕行舉發9A -6543號自用小
    客車所有人甲○○有超速之違規事實，並移送交通部公路總
    局台中區○○○○道路交通管理處罰條例第三十三條裁處受
    處分人罰鍰新台幣六千元各情，有內政部警政署國道公路警
    察局公警局交字第ZDA027315號舉發違反道路交通管理事件
    通知單、交通部公路總局台中區監理所中監違字第裁60-ZDA
    027315號裁決書影本在卷可稽。
(二)、受處分人對於其所有之9A-6543號自用小客車有於前揭時地
    有超速行駛之交通違規事實不爭執，惟表示舉發違反道路交
    通管理事件通知單之公示送達期間未在國內，非故意不繳納
    罰鍰，希望能改繳交最低罰鍰等語。然而，處理違反道路交
    通管理事件，有關文書送達之程序，依行政程序法之規定。
    又送達，於應受送達人之住居所、事務所或營業所為之；當
    事人應為送達之處所不明者，行政機關得依聲請，准為為公
    示送達；當事人變更其送達之處所而不向行政機關陳明，致
    有同法第七十八條第一項各款（一、應為送達之處所不明者
    。二、於有治外法權人之住居所或事務所為送達而無效者。
    三、於國外或境外為送達，不能依八十六條規定辦理或預知
    雖依該規定辦理而無效者）之情形，行政機關得依職權命為
    公示送達。另同條第三項亦規定：當事人變更其送達之處所
    而不向行政機關陳明，致有第一項之情形者，行政機關得依
    職權命為公示送達。又公示送達自公告之日起，其刊登政府
    公報或新聞紙者，自最後刊登日起，經二十日發生效力；於
    依第七十八條第一項第三款為公示送達者，經六十日發生效
    力。依違反道路交通管理事件統一裁罰基準及處理細則第五
    條，行政程序法第七十二條第一項前段及第七十八條第一項
    第一款、第三項、第八十一條分別定有明文。本件受處分人
    所有之9A-6543號自用小客車向台中區監理所登記之車籍地
    址為「臺中市○○區○○里○○路55巷3號23 樓之2」，違
    規當時戶籍地亦係登記在上址，原舉發通知單依受處分人之
    戶籍地址於94年12月25日填單送達，異議人尚在國內（異議
    人係95年2月13日才出國），惟以收件人即受處分人未居該
    址查無此人而遭退回一節，有本件舉發違反道路交通管理事
    件通知單及信封影本各一份在卷可稽，又當時戶政機關登記
    之戶籍地仍係「臺中市○○區○○里○○路55巷3號23樓之2
    」，原舉發單位當時顯然無從查明受處分人之住所，因而認
    定受處分人當時之住居所不明，遂依職權公示送達，亦有內
    政部警政署國道公路警察局第四警察隊九十五年三月二十九
    日公警四交字第0950490528號公告暨9A-6543號自用小客車
    之郵寄退件清冊等在卷足稽，雖異議人於公示送達期間出國
    ，但對公示送達不生影響，依上開規定，原舉發機關所為送
    達並無違誤，且屬合法有效。
四、綜上所述，異議人確有於前揭時、地駕車於國道超速之交通
    違規行為，且原舉發機關所為送達並無違誤，屬合法有效，
    受處分人以因未居住車籍地址致未收到上開舉發違反道路交
    通管理事件通知單而未於舉發通知單上所載應到案日期前繳
    交罰鍰，請求准依最低罰鍰繳交，為無理由，惟原處分機關
    則僅以依道路交通管理處罰條例第三十三條規定及違反道路
    交通管理事件統一裁罰基準表等規定，以受處分人逾應到案
    期限三十日以上未繳納罰鍰之裁量基準，裁處罰鍰新台幣六
    千元，未依同條例六十三條第一項第一款記違規點數一點，
    亦有違誤之處，自應將原處分撤銷，並審酌受處分人上開違
    規行為對於道路安全造成之影響大小及確實因未居住車籍地
    址，且未向監理主機關辦理變更地址登記，致未收到前揭交
    通違規通知單，而未於違規單上記載之應到案日期前提出申
    訴或繳交罰鍰等情形，依道路交通管理處罰條例第三十三條
    規定及違反道路交通管理事件統一裁罰基準表等規定，裁處
    罰鍰新台幣六仟元，並依同條例六十三條第一項第一款記違
    規點數一點。
五、據上論斷，應依道路交通案件處理辦法第二十條前段，道路
    交通管理處罰條例第八十五條第三項、第八十七條第二項、
    第三十三條、第六十三條第一項第一款，裁定如主文。
中　　華　　民　　國　　96　　年　　2 　　月　　16　　日
                        交通法庭  法  官  郭德進
上正本證明與原本無異
如不服本裁定，應於裁定送達後五日內向本院提出抗告狀。
                                  書記官  陳惠玲
中　　華　　民　　國　　96　　年　　2 　　月　　16　　日
